# PAPS의 종목 선택


```{r warning=FALSE, echo=FALSE, message=FALSE}
knitr::opts_chunk$set(echo = FALSE, warning=FALSE, message=FALSE)
library(here)           # file pathways
source(here::here("_common", "common.R"))
source(here::here("_common", "preprocess.R"))
```


## 종목 선택 현황

- 2010년 이전 자료는 학교의 수가 상대적으로 적어서 비교가 어려우므로 2011년 부터 2022년 까지  12년 자료를 분석
- 각 학교에서 해당 년도에 선택한 종목은 다음과 같은 기준으로 정함
  + 같은 년도에 두 개 이상의 종목을 측정한 경우가 있는 경우 가장 많이 측정한 종목을 선정
  + 같은 년도에 두 개의 종목을 측정한 경우는 많으나 실제로 선택한 종목에 비해 다른 종목은 횟수가 매우 작으므로 전학생과 같은 특별한 경우일 것으로 보임
  + 같은 년도에 학년마다 선택한 종목이 다를 수 있는 경우에 대비하여 가장 낮은 학년(초등 4, 중증 1, 고등 1)이 선택한 종목으로 학교의 선택 종목을 정함
  
  

### 자료 읽기

```{r}
dirpath <- here("data","feather","paps_mean.feather")
df_sch_mean <- read_feather(dirpath, col_select = NULL, as_data_frame = TRUE, mmap = TRUE)

tbl_0 <- cal_percent_by_2(df_sch_mean)
```

###  학교별 요약 원자료

다음과 같이 연도별, 학교별, 학년별, 남여별로 선택한 종목의 인원과 측정치의 평균으로 구정된 자료를 생성하였음



```{r}
head(df_sch_mean,5) |> 
    flextable() |> 
    autofit()  |>
    theme_booktabs(bold_header = TRUE) |>
    colformat_num(big.mark = "", decimal.mark = ".") |>
    fix_border_issues()
```

```{r results='asis'}
if(isword) cat("\n", wordnewpage, "\n")
```

## 종목 선택 현황

- 각 체력 요인별로 선택한 학교의 수를 나타냄
- 각 체력 요인별로 선택한 학교의 비율을 페센트로 나타냄
- 초중등 학교별오 연도에 따른 선택 종목의 변화를 표로 나타냄

## 초등학교

### 초등학교 - 학교 수



```{r}
tbl_e_n <- tbl_0[[1]] %>% dplyr::filter(`학교` == '초등학교')
tbl_e_p <- tbl_0[[2]] %>% dplyr::filter(`학교` == '초등학교')
```


```{r}
make_table_2(tbl_e_n, "chap1-tbl_e_n")
```

```{r results='asis'}
if(isword) cat("\n", wordnewpage, "\n")
```

### 초등학교 - 학교 비율(페센트)



```{r}
make_table_2(tbl_e_p, "chap1-tbl_e_p")

```


```{r results='asis'}
if(isword) cat("\n", wordnewpage, "\n")
```

## 중학교

### 중학교 - 학교 수

```{r}
tbl_e_n <- tbl_0[[1]] %>% dplyr::filter(`학교` == '중학교')
tbl_e_p <- tbl_0[[2]] %>% dplyr::filter(`학교` == '중학교')
```


```{r}
make_table_2(tbl_e_n,  "chap1-tbl_m_n")
```

```{r results='asis'}
if(isword) cat("\n", wordnewpage, "\n")
```

### 중학교 - 학교 비율

```{r}
make_table_2(tbl_e_p,  "chap1-tbl_m_p")

```


```{r results='asis'}
if(isword) cat("\n", wordnewpage, "\n")
```

## 고등학교

### 고등학교 - 학교 수

```{r}
tbl_e_n <- tbl_0[[1]] %>% dplyr::filter(`학교` == '고등학교')
tbl_e_p <- tbl_0[[2]] %>% dplyr::filter(`학교` == '고등학교')
```


```{r}
make_table_2(tbl_e_n,  "chap1-tbl_h_n")
```

```{r results='asis'}
if(isword) cat("\n", wordnewpage, "\n")
```

### 고등학교 - 학교 비율

```{r}
make_table_2(tbl_e_p,  "chap1-tbl_h_p")

```


```{r results='asis'}
if(isword) cat("\n", wordnewpage, "\n")
```


